# 子公司股权无偿划拨母公司的控股股东，合并报表和个别报表如何处理？

提问人：XK2410 时间：2017-06-08 10:17:04
子公司股权无偿划拨母公司的控股股东，合并报表和个别报表如何处理？主要是合层面子公司以前年度累计亏损和当期亏损如何处理？是在资本公积？还是未分配利润核算？@chenyiwei

回答人：chenyiwei
个别报表层面按被划转的长期股权投资账面价值依次冲减资本公积、盈余公积、未分配利润；合并报表层面则按被划转的股权对应的账面净资产份额依次冲减资本公积、盈余公积、未分配利润。冲减的权益项目及各项目的冲减金额并不取决于被划转股权对应的子公司权益结构。

提问人：呼叫帮助 时间：2017-07-06 21:15:55
陈版，本股东控股子公司，子公司一股东减资，导致本股东权益增加，在合并报表时对多出部分权益，我是作为资本公积-资本溢价还是资本公积-其他？

回答人：chenyiwei
权益*易中，资本公积的明细科目都是“资本溢价”，除了由等待期的权益结算股份支付在等待期内暂计入“其他”而到等待期满后转入“资本溢价”以外。

提问人：呼叫帮助 时间：2017-12-05 18:14:31
自然人甲成立公司A、B， 2017 年 3 月自然人将B公司（B公司股东甲未缴注册资本，且B公司净资产为负数） 0 元转让给A公司，自此B公司成为A公司的子公司。A公司需要进行会计处理吗？编制合并报表时又如何处理？ 您的回复是： A对B的长期股权投资成本为零。
编制合并报表时先将A、B两者报表按相同项目直接相加，再将被合并方（B）的实收资本转入合并报表层面的资本公积，再抵销两者之间的内部往来和内部交易即可。 陈版， 0 元转让给A公司与无偿划转给A公司我认为账务处理没有什么不同，其他程序有什么不同吗，我没有想到？

回答人：chenyiwei
无偿划转要走国资审批程序，而且通常不具有商业实质； 0 元转让无需走无偿划转程序，且在转让超额亏损子公司股权等特殊情况下，还是有意义的。